【裁判字號】    96,易,630
【裁判日期】    970204
【裁判案由】    毒品危害防制條例
【裁判全文】
臺灣宜蘭地方法院刑事判決               96年度易字第630號
公  訴  人  臺灣宜蘭地方法院檢察署檢察官
被      告  甲○○
                    現於台灣宜蘭監獄
上列被告因毒品危害防制條例案件，經檢察官提起公訴 (96年度
毒偵字第1313號)，嗣於本院準備程序中，被告先就被訴事實為
有罪之陳述，經告以簡式審判程序之旨後，依法裁定進行簡式審
判程序，本院判決如下：
    主  文
甲○○施用第二級毒品，累犯，處有期徒刑拾月。
    事  實
一、甲○○前因施用毒品案件，經本院以88年度毒聲字第180號
    裁定送觀察、勒戒後，認無繼續施用毒品傾向，由臺灣宜蘭
    地方法院檢察署檢察官於民國88年5月19日，以88年度偵字
    第364號為不起訴處分確定；復因施用毒品案件，經本院以
    88年度毒聲字第809號裁定送觀察、勒戒後，認有繼續施用
    毒品傾向，經本院以88年度毒聲字第1093號裁定令入戒治處
    所施以強制戒治，而該次施用毒品犯行，經本院於89年6月8
    日以89年度宜簡字第9號刑事判決判處有期徒刑6月確定，嗣
    經執行強制戒治，於89年4月11日停止執行出所並付保護管
    束；再於保護管束期間中因施用毒品案件，經撤銷停止戒治
    ，於90年5月27日 (起訴書誤為28日)強制戒治執行完畢，而
    該次施用毒品犯行，經臺灣高等法院於90年3月22日以90年
    度上易字第434號刑事判決判處有期徒刑10月確定，上開有
    期徒刑6月、10月經接續執行後，於91年9月15日縮短刑期執
    行完畢；再因施用毒品案件，先後經本院於93年3月19日以
    93 年度易緝字第5號刑事判決判處有期徒刑9月確定，及於
    93年11月1日以93年度易字第400號刑事判決判處有期徒刑1
    年確定，而該有期徒刑9月、1年經接續執行後，於94年12月
    6日假釋並付保護管束，於95年3月22日縮刑假釋期滿，以已
    執行論。又於96年1月間因施用第1級毒品海洛因1次及於95
    年8月間起至96年2月初止，施用第2級毒品安非他命多次，
    分別經本院於96年5月3日以96年度訴字第137號判決各有期
    徒刑1年，應執行有期徒刑1年10月，後經減刑為各有期徒刑
    6月，應執行有期徒刑11月，現正執行中，竟猶不知悔改，
    又基於施用第二級毒品安非他命之犯意，於96年9月10日晚
    間9時許，在其宜蘭縣礁溪鄉○○路126之2號住處施用第2級
    毒品安非他命1次。嗣於96年9月10日晚間9時許，其因另案
    經通緝查獲後，經警採集其尿液送驗結果呈甲基安非他命陽
    性反應。
二、案經宜蘭縣警察局移送偵辦。
    理  由
一、上開犯罪事實，業據被告甲○○坦承不諱，被告為警查獲時
    所採集之尿液經鑑驗後亦呈安非他命之陽性反應，有宜蘭縣
    警察局刑警大隊偵辦各類毒品案件犯罪嫌疑尿液送驗編號姓
    名對照表、慈濟大學濫用藥物檢驗中心檢驗總表各影本1份
    可佐，是被告之自白應與事實相符，應堪採信。此外被告前
    因施用第2級毒品安非他命，有如事實欄所載觀察、勒戒後
    經檢察官為不起訴處分，再因施用毒品案，為本院裁定令入
    戒治處所強制戒治並經檢察官提起公訴後，為本院判刑確定
    等情，並有台灣宜蘭地方法院檢察署檢察官88年度偵字第
    364號不起訴處分書、88年度偵字第2796號簡易判決處刑書
    、89年度毒偵字第988號起訴書、92年度毒偵字第639號起訴
    書、93年度毒偵字第865號起訴書及本院93年度易緝字第5號
    刑事判決書各影本1份附卷可稽，本件事證明確，被告犯嫌
    堪以認定，應依法論科。
二、核被告甲○○所為，係犯毒品危害防制條例第10條第2項之
    施用第2級毒品罪，其持有前開第2級毒品之低度行為為施用
    毒品之高度行為所吸收，不另論罪；被告前因施用毒品案件
    ，先後經本院於93年3月19日以93年度易緝字第5號刑事判決
    判處有期徒刑9月確定，及於93年11月1日以93年度易字第
    400 號刑事判決判處有期徒刑1年確定，而該有期徒刑9月、
    1年經接續執行後，於94年12月6日假釋並付保護管束，於95
    年3 月22日縮刑假釋期滿，以已執行論。此有卷附台灣高等
    法院被告前案紀錄表乙份在卷可按，被告於受有期徒刑之執
    行完畢，5年以內故意再犯本件有期徒刑以上之罪，為累犯
    ，應依法加重其刑2分之1。爰審酌被告施用毒品戕害自身健
    康，經多次查獲判刑仍未改過而一犯再犯，公訴人以被告係
    法院判刑後短期內再犯，顯無戒絕毒品決心，不宜判處較前
    案更低刑度，以儆效尤，當庭求刑有期徒刑1年，本院念其
    已當庭一再表明知錯，只是意志薄弱難以抗拒毒品誘惑，此
    後願意努力戒絕，自始坦承犯行，犯後態度尚稱良好，及本
    次犯行單一，與最近1次前犯行為時間長達6月餘者略有不同
    ，及其犯罪之動機、目的、對社會之危害程度等一切情狀，
    量處如主文所示之刑。
據上論斷，應依刑事訴訟法第273之1第1項、第299條第1項前段
，毒品危害防制條例第10條第2項，刑法第11條、第47條第1項，
判決如主文。
本案經檢察官吳廣莉到庭執行職務
中    華    民    國    97    年    2     月     4    日
                  臺灣宜蘭地方法院刑事第一庭
                    法  官  黃 瑞 華
以上正本證明與原本無異。
如不服本判決應於收受本判決後10日內向本院提出上訴書狀，並
應敘述具體理由。若未敘述理由者，應於上訴期間屆滿後20日內
向本院補提理由書狀(均須按他造當事人之人數附繕本)。
                    書記官  李 茂 榮
中    華    民    國    97    年    2     月    5     日
附錄本案論罪科刑法條全文：
毒品危害防制條例第10條第2項
施用第二級毒品者，處 3 年以下有期徒刑。


司法院資訊處製作；財團法人民間司法改革基金會備份。
